Minutes et répertoires du notaire Étienne GRÉGOIRE, mars 1668 - 7 janvier 1675 (étude I)
Archives nationales
- Minutes de Étienne GRÉGOIRE, mars 1668 - décembre 1675; MC/ET/I/151 - MC/ET/I/168
  - Minutes. 1671, janvier - mars, janvier - mars 1671; MC/ET/I/159
    - AUVRAY (Louis) procureur au Châtelet § Inventaire après décès de Louis AUVRAY, mars 1671; MC/ET/I/159
      inventaire après décès; Auvray, Louis
    - Inventaire après décès de Louis Auvray, procureur au Châtelet, faubourg Saint-Germain, époux de Suzanne Hugé., 9 mars 1671; MC/ET/I/159
      inventaire après décès; Saint-Germain (faubourg); Auvray, Louis; Hugé, Suzanne; procureur de justice (Ancien Régime)
    - Inventaire après décès de Marie Georgere, proche le puit certain., 9 mars 1671; MC/ET/I/159
      inventaire après décès; Georgere, Marie
    - Inventaire après décès de Pierre Touillion, procureur en Parlement, rue de la Harpe, époux de Pierre Moreau., 18 mars 1671; MC/ET/I/159
      inventaire après décès; Harpe (rue de la); Touillion, Pierre; Moreau, Pierre
    - Testament de Marguerite Leclerc, quai de la Tournelle,, épouse de Farnçois Bataillart, juré mouleur et controleur de bois es port de Paris., 18 mars 1671; MC/ET/I/159
      testament; Tournelle (quai de la); Leclerc, Marguerite; Bataillart, François
    - Contrat de mariage entre Françoise Boutet, valet de chambre, rue Saint-Paul, et Renée Girardeau, fille de René Girardeau, armurier, rue de l'Université., 4 avril 1689; MC/ET/I/159
      contrat de mariage; Saint-Paul (rue); Université (rue de l'); Boutet, Françoise; Girardeau, René; Girardeau, Renée; employé de maison; armurier
  - Minutes. 1671, avril - juin, avril - juin 1671; MC/ET/I/160
    - Inventaire après décès de Nicolas de France, bahutier coffretier, rue Sainte-Marguerite., 13 avril 1671; MC/ET/I/160
      inventaire après décès; Sainte-Marguerite (rue); France, Nicolas de
    - Inventaire après décès de Bonaventure Charpentier, bourgeois de Paris, rue des Marmousets, époux de Elisabeth de Lalande., 14 avril 1671; MC/ET/I/160
      inventaire après décès; Charpentier, Bonaventure; Lalande, Elisabeth de
    - Inventaire après décès de Pierre Bonnet, blanchisseur, rue des Deux Portes, époux de Marie Morlon., 26 mai 1671; MC/ET/I/160
      inventaire après décès; Deux-Portes (rue des); Bonnet, Pierre; Morlon, Marie; teinturier blanchisseur
    - Contrat de mariage entre Clémen Boulleau, marchand de vins, rue de la Harpe, et Marie Caillant, fille de Claude Caillant, marchand de vins, rue de la Harpe., 31 mai 1671; MC/ET/I/160
      contrat de mariage; Harpe (rue de la); Boulleau, Clément; Caillant, Marie; Caillant, Claude; commerçant
    - Contrat de mariage entre François Chambon, boulanger, rue des Petits Champs, et Marie Touchard, veuve de Pierre Fané, rue des Petits Champs., 5 juin 1671; MC/ET/I/160
      contrat de mariage; Petits-Champs (rue des); Fané, Pierre; Touchard, Marie; Chambon, François; boulanger
    - Inventaire après décès de Charles Le Mieux, marchand de vins, rue Neuve des Petits-Champs, époux de Martine Gautier., 6 juin 1671; MC/ET/I/160
      inventaire après décès; Le Mieux, Charles; Gautier, Martine; commerçant
    - Inventaire après décès de Nicolas Estarmy, marchand français résident à Cadix, rue des Lavandières., 15 juin 1671; MC/ET/I/160
      inventaire après décès; Lavandières (rue des); Estarmy, Nicolas; commerçant
    - Succession de Catherine Caron, veuve de Charles de Brie, maître paumier., 23 juin 1671; MC/ET/I/160
      partage; Caron, Catherine; Brie, Charles de; paumier
    - Contrat de mariage entre Denis Lefebvre, marchand maître tapissier, rue Gît-le-Coeur et Françoise-Elisabeth Dandrillon, fille de Agnan Dandrillon, marchand bourgeois de Paris, rue de la Bouclerie., 24 juin 1671; MC/ET/I/160
      contrat de mariage; Gît-le-Coeur (rue); Lefebvre, Denis; Dandrillon, Françoise-Elisabeth; Dandrillon, Agnan; commerçant; tapissier; commerçant
    - Contrat de mariage entre Jean Pernet, tailleur de pierre, Quoi des Ormes et Jeanne Gouart, veuve de François Chevalier, rue Saint-Denis., 29 juin 1671; MC/ET/I/160
      contrat de mariage; Ormes (quai des); Saint-Denis (rue); Pernet, Jean; Gouart, Jeanne; Chevalier, François; tailleur de pierre
    - Contrat de mariage entre Esme Trumée, Bourgeois de paris, rue Percée, et Marie Le Begue, fille de Jean Le Begue, potier de terre, rue Percée., 30 juin 1671; MC/ET/I/160
      contrat de mariage; Percée (rue); Trumée, Esme; Le Begue, Jean; Le Begue, Marie; potier
  - Minutes. 1671, juillet - septembre, juillet - septembre 1671; MC/ET/I/161
    - Contrat de mariage entre Jean Ferron, commis aux aides, rue de la Huchette et Antoinette Lecomte, fille de jean Lecomte, charpentier, rue de la Huchette., 6 juillet 1671; MC/ET/I/161
      contrat de mariage; Huchette (rue de la); Ferron, Jean; Lecomte, Antoinette; Lecomte, Jean; commis d'administration (Ancien Régime); charpentier
    - Contrat de mariage entre Sebastien Duval, marchand maître tapissier, rue Saint-André et Françoise-Elisabeth, Dandrillon, fille d'Aignan Dandrillon, marchand bourgeois de Paris, rue de la Vieille-Bouclerie., 10 juillet 1671; MC/ET/I/161
      contrat de mariage; Saint-André (rue); Vieille-Bouclerie (rue de la); Duval, Sébastien; Dandrillon, Françoise-Elisabeth; Dandrillon, Aignan; commerçant; tapissier; commerçant
    - Bail, pour 4 ans, par Omer de Champin, prêtre, docteur en théologie de la Faculté de Paris, doyen et chanoine de l'église royale et collégiale Saint-Thomas-du-Louvre, demeurant au doyenné de la dite église, à Jacques-Bénigne Bossuet, conseiller du Roi en ses conseils, évêque et seigneur de Condom, précepteur du Dauphin, demeurant ordinairement au château du Louvre et à Saint-Germain-en-Laye, de la maison du doyenné consistant en un corps de logis avec grande et petite cour et puits, en se réservant la jouissance d'un petit appartement, et moyennant un loyer annuel de 1 900 livres., 27 juillet 1671; MC/ET/I/161
      Documents du Minutier central concernant l'histoire littéraire (1650-1700) [2295 actes], par Madeleine Jurgens et Marie-Antoinette Fleury, Paris, Presses universitaires de France, 1960, p. 43 (instrument de recherche imprimé dématérialisé dont la version intégrale est accessible en ligne par la rubrique 'Autres instruments de recherche', voir contexte dans le Plan d’orientation général - Notaires de Paris, guides thématiques du Minutier).
      bail; Saint-Thomas-du-Louvre (église); Louvre (palais du); Saint-Germain-en-Laye (Yvelines, château de); Bossuet, Jacques Bénigne (1627-1704); Champin, Omer de; prêtre; docteur d'université; ecclésiastique; chanoine; évêque; précepteur
    - Contrat de mariage entre Louis Morin, maître tailleur d'habits, rue Saint-Jacques et Marie Cousin, fille de François Cousin, officier de la vannerie du Roi, rue des Cordier., 31 juillet 1671; MC/ET/I/161
      contrat de mariage; Saint-Jacques (rue); Cordiers (rue des); Morin, Louis; Cousin, Marie; Cousin, François; tailleur d'habits
    - Contrat de mariage entre Jean Mercier, Faubourg Saint-Antoine et Laurence Bretot, veuve de Denis Boullanger, boulanger, au Marché Neuf., 2 août 1671; MC/ET/I/161
      contrat de mariage; Saint-Antoine (faubourg); Neuf (marché); Mercier, Jean; Bretot, Laurence; Boullanger, Denis; boulanger
    - Inventaire après décès de Marie Selle, rue de Grenelle, femme de Claude Thierry, maître vinaigrier., 5 août 1671; MC/ET/I/161
      inventaire après décès; Grenelle (rue de); Selle, Marie; Thierry, Claude; vinaigrier
    - Contrat de mariage entre Jean Besson, suisse, rue Royale, et Charlotte Joyau, veuve de Jean prieur, archer de la maréchaussée d'Anjou, rue Royale., 23 août 1671; MC/ET/I/161
      contrat de mariage; Royale (rue); Besson, Jean; Joyau, Charlotte; Prieur, Jean
    - Contrat de mariage entre Antoine Flon, marchand de vin, rue Saint-Severin et Marie Perrichon, fille de François Perrichon, huissier royal au bourg de Grandchamp, rue Christine., 23 août 1671; MC/ET/I/161
      contrat de mariage; Christine (rue); Flon, Antoine; Perrichon, Marie; Perrichon, François; commerçant; huissier de justice
    - Inventaire après décès de Michel Paillard, époux de Marie Leclerc, fourbisseur d'épées, Pont Saint-Michel., 28 août 1671; MC/ET/I/161
      inventaire après décès; Paillard, Michel; Leclerc, Marie; armurier
    - Contrat de mariage entre Pasquier Briquet, marchand, rue de la Petite Courroierie, et Marie Camusart, veuve de Claude Vandubois, vigneron, rue de Turenne., 10 septembre 1671; MC/ET/I/161
      contrat de mariage; Turenne (rue de); Briquet, Pasquier; Camusart, Marie; Vandubois, Claude; commerçant; viticulteur
    - Testament de Jeanne de Golas, rue Hautefeuille, veuve de Jean de Courmes, gouverneur pour sa majesté du pont de Cé., 10 septembre 1671; MC/ET/I/161
      testament; Hautefeuille (rue); Golas, Jeanne de; Courmes, Jean de
    - Testament d'Antoinette Farcy, fille de Clément Farcy, marchand, rue de l'Hirondelle., 12 septembre 1671; MC/ET/I/161
      testament; Hirondelle (rue de l'); Farcy, Antoinette; Farcy, Clément; commerçant
    - Contrat de mariage entre Etienne Lhuillier, maître cordonnier, faubourg Saint-Marcel et Suzanne Brunet, fille de Esmé Brunet, maréchal, pont Saint-Michel., 21 septembre 1671; MC/ET/I/161
      contrat de mariage; Saint-Marcel (faubourg); Saint-Michel (pont); Lhuillier, Etienne; Brunet, Suzanne; Brunet, Esmé; cordonnier
  - Minutes. 1671, octobre - décembre, octobre - décembre 1671; MC/ET/I/162
    - Inventaire après décès de Jean Desloges, conseiller du Roi commissaire général des saisies réelles de la banlieue prévoté et vicomté de Paris, rue de la Corroyerie., 5 octobre 1671; MC/ET/I/162
      inventaire après décès; Desloges, Jean
    - Contrat de mariage entre Claude Pinet, directeur de la manufacture des glaces établie à Cherbourg, Pont Saint-Michel et Henriette Lefebvre, fille de Théodore Lefebvre, architecte du roi à Orléans, Pont Saint-Michel, 21 octobre 1671; MC/ET/I/162
      contrat de mariage; Saint-Michel (pont); Pinet, Claude; Lefebvre, Henriette; Lefebvre, Théodore; architecte
    - Contrat de mariage entre Vincent Lesgru, maître marèchal, rue de Grenelle et Jeanne Dubois, fille de Jean Dubois, maître serrurier, rue du Marais., 25 octobre 1671; MC/ET/I/162
      contrat de mariage; Grenelle (rue de); Lesgru, Vincent; Dubois, Jeanne; Dubois, Jean; maréchal-ferrant
    - Contrat de mariage entre François Vaucquet, maître tonnelier déchargeur de vins, rue Saint-André, et Françoise De Secqueville, veuve de Jacques Le Clerc, maître tonnelier déchargeur de vins, rue Saint-André., 2 novembre 1671; MC/ET/I/162
      contrat de mariage; Saint-André (rue); Vaucquet, François; Secqueville, Françoise de; Le Clerc, Jacques
    - Contrat de mariage entre André Nour, maître menuisier, rue du Four et Elisabeth Nicolas, fille de Antoine Nicolas, cuisinier de Monsieur le Prince, rue du Four., 8 novembre 1671; MC/ET/I/162
      contrat de mariage; Four (rue du); Nour, André; Nicolas, Elisabeth; Nicolas, Antoine; menuisier
    - Inventaire après décès de Claude Mareschalle, pont Saint-Michel, épouse de Laurent Luillier, maître fourbisseur, 16 novembre 1671; MC/ET/I/162
      inventaire après décès; Saint-Michel (pont); Mareschalle, Claude; Luillier, Laurent; armurier
    - Contrat de mariage entre Laurent Luillier, maître fourbisseur, Pont-Saint-Michel et Martine Degaste, veuve de Louis Boissel, compagnon rotisseur, rue des Canettes., 16 novembre 1671; MC/ET/I/162
      contrat de mariage; Saint-Michel (pont); Canettes (rue des); Luillier, Laurent; Degaste, Martine; Boissel, Louis; armurier; cuisinier
    - Inventaire aprés décès de Elisabeth Pasquier, rue de la Huchette, femme de Claude Fournier, maître charcutier., 20 novembre 1671; MC/ET/I/162
      inventaire après décès; Huchette (rue de la); Pasquier, Elisabeth; Fournier, Claude; charcutier
  - Minutes. 1672, janvier - mai, janvier - mai 1672; MC/ET/I/163
    - ROUAT (Jean) marchand orfèvre à Paris, demeurant rue des Ecrivains § Vente par Charles BARREAU bourg. de Paris rue de la Tisseranderie, Claude BARREAU, conseiller du Roi, demeurant à Montfort-l'Amaury, et .., et Marie BARREAU, sa femme, etc... à Pierre de HEMANT, marchand orfèvre bourg. de Paris, rue et paroisse Saint-Jacques-de-la-Boucherie, d'une place et forge sur le Pont aux Changes, moyennant 1600 livres ts., 1er octobre 1639; MC/ET/I/163
      acte de vente; Rouat, Jean
    - Contrat de mariage entre Paul Lecoutre, rue de la Truanderie et Marie Couturier, veuve de Jacques Legrand, maître serrurier, vieille rue Maçon., 12 décembre 1668; MC/ET/I/163
      contrat de mariage; Grande-Truanderie (rue de la); Lecoutre, Paul; Couturier, Marie; serrurier
    - Contrat de mariage entre François Briant, maître tailleur d'habits, rue de la Harpe, et Jeanne Fromagé, fille de Jean Fromagé, facteur des messageries, rue Percée., 1er janvier 1672 - 1672; MC/ET/I/163
      contrat de mariage; Harpe (rue de la); Percée (rue); Briant, François; Fromagé, Jeanne; Fromagé, Jean; tailleur d'habits
    - Contrat de mariage apporté entre Jacques Lebeuf, marchand à Joigny et Anne Charles, fille de François Charles, receveur de charmeaux à Joigny., 3 janvier 1672; MC/ET/I/163
      contrat de mariage; Joigny (Yonne); Lebeuf, Jacques; Charles, Anne; Charles, François; commerçant
    - Testament de Marin Gallois, bourgeois de Paris, rue de la Bucherie., 4 janvier 1672; MC/ET/I/163
      testament; Bûcherie (rue de la); Gallois, Marin
    - Contrat de mariage entre Jean Vaugon, marchand libraire, rue des Sept Voies, et Anne Marie Castel, fille de Louis Castel, maître couvreur, rue Saint-Jacques., 16 janvier 1672; MC/ET/I/163
      contrat de mariage; Saint-Jacques (rue); Sept-Voies (rue des); Vaugon, Jean; Castel, Anne Marie; Castel, Louis; couvreur; libraire
    - Testament de René de Hautefort, capitaine de cinquante hommes d'armes des ordonnances du roi., 28 janvier 1672; MC/ET/I/163
      testament; Hautefort, René de
    - Testament de Louis Mareschau, sergent royal en Poitou, rue de la Huchette., 31 janvier 1672; MC/ET/I/163
      testament; Huchette (rue de la); Mareschau, Louis
    - BARJOT DU MESNIL (Louis) § Inventaire après le décès, février 1672; MC/ET/I/163
      inventaire après décès; Barjot-Dumesnil, Louis
    - Contrat de mariage entre Etienne Baroche, marchand de vins, faubourg Saint-Antoine, et Anne de Noissement, veuve de Pierre Felix, marchand boulanger, rue Saint-Antoine., 4 février 1672; MC/ET/I/163
      contrat de mariage; Saint-Antoine (faubourg); Baroche, Etienne; Felix, Pierre; Noissement, Anne de; commerçant; boulanger
    - Promesse de mariage entre Didier Lemaire, maître d'hôtel de feu l'abbé de Chatlin, rue de la Bucherie et Elisabeth Barrault, veuve de Laurent Fournier, marchand épicier, rue du Platre., 6 février 1672; MC/ET/I/163
      promesse; Plâtre (rue du); Bûcherie (rue de la); Lemaire, Didier; Barrault, Elisabeth; Fournier, Laurent; commerçant; commerçant; maître d'hôtel; abbé
    - Testament de Louis Barjot Dauneuil, rue des Rosiers, époux de Marie Elisabeth de Beaumont., 12 février 1672; MC/ET/I/163
      testament; Rosiers (rue des); Dauneuil, Louis Barjot; Beaumont, Marie Elisabeth
    - Contrat de mariage entre Blaise Piedeloup, jardinier et Geneviève Tardu, fille de Jean Tardu, jardinier, Grande rue Saint-Antoine., 23 février 1672; MC/ET/I/163
      contrat de mariage; Piedeloup, Blaise; Tardu, Geneviève; Tardu, Jean; jardinier
    - Contrat de mariage entre Georges François Becdelièvre, prisonnier es prisons du Châtelet, et Charlotte Mouchard, fille de Barthélémy Mouchard, bourgeois de Paris, rue de la Poterie., 27 février 1672; MC/ET/I/163
      contrat de mariage; Poterie (rue de la); Becdelièvre, Georges François; Mouchard, Charlotte; Mouchard, Barthélémy
    - Contrat de mariage entre Pierre Vyon, rue du Chanvre, et Marie Olive Gigault, veuve de François de Campion, rue de la Huchette., MC/ET/I/163
      contrat de mariage; Huchette (rue de la); Vyon, Pierre; Gigault, Marie Olive
    - Contrat de mariage entre Hilaire Doillot, maître cordonnier, rue de l'Hirondelle et Marie-Charlotte Trudaine, fille d'Elie Trudaine, bourgeois de Paris, rue de l'Hirondelle., 1er mars 1672; MC/ET/I/163
      contrat de mariage; Hirondelle (rue de l'); Doillot, Hilaire; Trudaine, Marie-Charlotte; Trudaine, Elie; cordonnier
    - Contrat de mariage entre René Du Lievre, marchand rue de la Harpe et Catherine Loyson, veuve de Jean Lesueur, marchand chapelier à Dijon, grande rue du Bac., 9 mars 1672; MC/ET/I/163
      contrat de mariage; Harpe (rue de la); Bac (rue du); Dijon (Côte-d'Or); Du Lievre, René; Loyson, Catherine; Lesueur, Jean; commerçant; commerçant; fabricant d'accessoires vestimentaires
    - Testament d'Etienne Gournay, maître charcutier, rue de Bourbon et sa femme Renée Couvé., 12 mars 1672; MC/ET/I/163
      testament; Gournay, Etienne; Couvé, Renée; charcutier
    - Inventaire après décès de Marguerite Leclerc, quai de la Tournelle,, épouse de Farnçois Bataillart, juré mouleur et controleur de bois es port de Paris., 16 mars 1672; MC/ET/I/163
      inventaire après décès; Tournelle (quai de la); Leclerc, Marguerite; Bataillart, François
    - Contrat de mariage entre Gabriel Lucas Lambert, marchand fripier bourgeois de Paris, sous les pilliers des halles et Marguerite Breard, fille de Jean Breard, maître tailleur privilégié suivant la cour, sous les pilliers des halles., 28 mars 1672; MC/ET/I/163
      contrat de mariage; Halles (piliers des); Lambert, Gabriel Lucas; Breard, Marie; Breard, Jean; commerçant; brocanteur
    - Inventaire après décès de Marin Gallois, marchand de chevaux, rue de la Bucherie, époux de Marie Laisné., 1er avril 1672; MC/ET/I/163
      inventaire après décès; Bûcherie (rue de la); Gallois, Marin; Laisné, Marie; commerçant
    - Testament de Jean Annet de Serment, rue des Anglais., 16 avril 1672; MC/ET/I/163
      testament; Anglais (rue des); Serment, Jean Annet de
    - Testament de Jean Fargeot, garde du corps de sa majesté, rue de la Huchette., 21 avril 1672; MC/ET/I/163
      testament; Huchette (rue de la); Fargeot, Jean
    - Succession de André Maslon, procureur en la cour de parlement, époux de Elisabeth Testu., 29 avril 1672; MC/ET/I/163
      partage; Maslon, André; Testu, Elisabeth
    - Contrat de mariage entre Jean Texier, bourgeois de Paris, grande rue Saint-Antoine, et Suzanne Costille, rue Maçon., 14 mai 1672; MC/ET/I/163
      contrat de mariage; Texier, Jean; Costille, Suzanne
  - Minutes. 1672, juin - décembre, juin - décembre 1672; MC/ET/I/164
    - Contrat de mariage entre Claude Denise, menuisier et Jeanne Besnault, fille de Charles Besnault, marchand bourgeois de Paris, rue de la Mortellerie., 12 juin 1672; MC/ET/I/164
      contrat de mariage; Mortellerie (rue de la); Denise, Claude; Besnault, Jeanne; Besnault, Charles; menuisier; commerçant
    - Testament de Roberde de Villars Dorsan Herbelot, à l'Hôtel Dieu, infirmerie, lit 80., 17 juin 1672; MC/ET/I/164
      testament; Hôtel-Dieu; Villars Dorsan Herbelot, Roberde de
    - Testament de Pierre de Gontault, capitaine d'une compagnie de chevaux légers pour le service du roi, rue de la Huchette., 13 juillet 1672; MC/ET/I/164
      testament; Huchette (rue de la); Gontault, Pierre
    - Contrat de mariage entre Claude Huart, bourgeois de Paris, rue du Four et Marie Anne Chaumont., 25 août 1672; MC/ET/I/164
      contrat de mariage; Four (rue du); Huart, Claude; Chaumont, Marie Anne
    - Contrat de mariage entre Louis Millet, conseiller du Roi, auditeur ordinaire en sa chambre des comptes, rue Tisanderie et Madeleine Lucas, fille de Antoine Lucas, banquier, Cloître Saint-Benoît., 27 août 1672; MC/ET/I/164
      contrat de mariage; Tixeranderie (rue de la); Saint-Benoît (cloître); Millet, Louis, Lucas, Madeleine; Lucas, Antoine; banquier
    - Contrat de mariage entre Pantaleon Hardy, rue du Four et Anne Leroy, fille d'Antoine Leroy, premier picqueur de la venerie pour l'écurie de sa majesté et officier de la grande venerie pour le cerf., 2 septembre 1672; MC/ET/I/164
      contrat de mariage; Four (rue du); Hardy, Pantaleon; Leroy, Anne; Leroy, Antoine
    - Inventaire après décès de Jean Dubois, maître serrurier, rue des Marais, époux de Martine Duclos., 15 septembre 1672; MC/ET/I/164
      inventaire après décès; Marais (rue des); Dubois, Jean; Duclos, Martine; serrurier
    - Contrat de mariage entre Jean Legrand, menuisier, rue de la Bucherie et Michelle Gousson, veuve de Claude Henry, laboureur à Rambouillet, rue de la Bucherie., 26 septembre 1672; MC/ET/I/164
      contrat de mariage; Bûcherie (rue de la); Rambouillet (Yvelines); Legrand, Jean; Henry, Claude; Gousson, Michelle; menuisier; agriculteur
    - Contrat de mariage entre Louis de Couffin, capitaine au régiment de Montaigu, rue du Petit Lyon, et Marie Anne Du Fert, fille de Jacques Du Fert, rue des Mauvais Garçons., 1er octobre 1672; MC/ET/I/164
      contrat de mariage; Mauvais-Garçons (rue des); Petit-Lion (rue du); Couffin, Louis de; Du Fert, Anne; Du Fert, Jacques
    - Contrat de mariage entre Antoine Lechesne, marchand de chevaux, rue de la Huchette et Catherine Thevenin, fille de Denis Thevenin, marchand et maître corroyeur, rue de la Huchette., 2 octobre 1672; MC/ET/I/164
      contrat de mariage; Huchette (rue de la); Lechesne, Antoine; Thevenin, Catheine; Thevenin, Denis; commerçant; tanneur
    - Contrat de mariage entre Martin Trudet, barbier perruquier, rue de la Harpe, et Marguerite Du Bois, fille de Jean Du Bois, porte manteau du roi et écuyer, de bouche de Monsieur, rue Saint-Louis., 4 novembre 1672; MC/ET/I/164
      contrat de mariage; Harpe (rue de la); Saint-Louis (rue); Trudet, Marin; Du Bois, Jean; Du Bois, Marguerite
    - Bail, pour 9 ans, par Pierre Haguenier, avocat en Parlement, économe de l'abbaye de Saint-Lucien-lès-Beauvais, nommé par lettres patentes du Roi du 25 août 1672, enregistrées au Grand Conseil le 5 septembre, en attendant l'obtention des bulles de Rome en faveur de Jacques-Bénigne Bossuet, ancien évêque de Condom, nommé à la dite abbaye, à Louis Aubereau, contrôleur du poisson de mer, frais, sec et salé, demeurant rue Montorgueil, de tout le revenu de la dite abbaye, moyennant 25 000 livres de loyer annuel., 4 novembre 1672; MC/ET/I/164
      bail; Beauvais (Oise); Montorgueil (rue); Bossuet, Jacques Bénigne (1627-1704); Haguenier, Pierre; Aubereau, Louis; avocat; économe; évêque; contrôleur (Ancien Régime)
    - Contrat de mariage entre Daniel Landreut, marchand de vins, faubourg Saint-Marcel et Marie Charpentier, fille de Pierre Charpentier au Puit Certain., 15 novembre 1672; MC/ET/I/164
      contrat de mariage; Saint-Marcel (faubourg); Landreut, Daniel; Charpentier, Marie; Charpentier, Pierre; commerçant
    - Contrat de mariage entre Louis Poirier, bourgeois de Paris, rue Neuve Saint-Eustache et Françoise Quay, veuve de Vincent Alix Billot, bourgeois de Grenoble, rue Neuve Saint-Eustache., 30 novembre 1672; MC/ET/I/164
      contrat de mariage; Neuve-Saint-Eustache (rue); Grenoble (Isère); Poirier, Louis; Quay, Françoise; Billot, Vincent-Alix
    - Dépôt par Jacques-Bénigne Bossuet, abbé de Saint-Lucien-lès-Beauvais, logé au château de Versailles et demeurant au doyenné de Saint-Thomas-du-Louvre, d'un arrêté de compte sous seing privé du 20 janvier 1671, par lequel il reconnaît devoir au sieur Haguenier la somme de 5 744 livres 11 sols 5 deniers qu'il promet lui payer à son gré. (L'arrêté de compte est écrit et signé de la main de Bossuet.), 15 décembre 1672; MC/ET/I/164
      dépôt de pièces; compte; Beauvais (Oise); Versailles (Yvelines, château de); Bossuet, Jacques Bénigne (1627-1704); Haguenier, Pierre; abbé
    - Testament de Barbe Moirin, rue des Mauvais Garçons., 21 décembre 1672; MC/ET/I/164
      testament; Mauvais-Garçons (rue des); Moirin, Barbe
  - Minutes. 1673, janvier - juin, janvier - juin 1673; MC/ET/I/165